臺灣臺中地方法院交通事件裁定　　　　 96年度交聲字第521號
原處分機關　交通部公路總局臺中區監理所臺中市監理站
聲明異議人
即受處分人　甲○○
上列受處分人因違反道路交通管理處罰條例案件，對於交通部公
路總局臺中區監理所臺中市監理站於民國九十六年五月二十一日
所為之處分（裁監稽違字第裁六一─ＧＤ0000000號裁決
書），聲明異議，本院裁定如下：
    主  文
異議駁回。
    理  由
一、原處分機關略以：異議人即受處分人甲○○（下稱異議人）
    於民國（下同）九十六年四月十一日，騎乘車牌號碼Ｊ八Ｄ
    －五九五號重型機車，在北屯、昌平路口處，遭臺中市警察
    局第五分局北屯派出所以中市警交字第ＧＤ0000000
    0號「闖紅燈（昌平路直行）」違反道路交通管理事件舉發
    ，違規通知單移送聯警方註記「拒簽」，惟依「違反道路交
    通管理事件統一裁罰基準及處理細則」第十一條第一項第一
    款規定，視為已收受。異議人於九十六年四月二十三日提出
    申訴，業經舉發單位以中分五交字第○九六○○一三六四○
    號函覆，九十六年五月二十一日至站簽收裁監稽違字第裁六
    一─ＧＤ0000000號裁決書同時遞狀異議〈依違反「
    道路交通管理處罰條例」第五十三條第一項，按最低罰額處
    罰鍰新臺幣（下同）一千八百元並記違規點數三點〉等語。
二、聲明異議意旨略以：伊由昌平路經北屯路口直行時適遇紅燈
    ，即在該處停下等待紅燈轉換，待綠燈亮起時隨即起動直行
    ，自無闖紅燈之必要，警方檢舉伊有闖紅燈之違規事實，應
    負舉證之責，爰依法聲明異議云云。
三、按汽車駕駛人，行經有燈光號誌管制之交岔路口闖紅燈者，
    處一千八百元以上五千四百元以下罰鍰，道路交通管理處罰
    條例第五十三條第一項定有明文。經查：異議人甲○○所有
    之車牌號碼Ｊ八Ｄ－五九五號重型機車，於九十六年四月十
    一日十八時許，行經上揭違規地點，因「闖紅燈（昌平路直
    行）」之交通違規情事，為警舉發之事實，業經證人即本案
    舉發員警王永豐在庭證稱：「異議人所述不實在，當時我有
    錄音，異議人承認他有提早一秒鐘啟動車子，我有錄音，異
    議人還要求我開少一點。」、「（問：你是否瞭解異議人當
    時所說的差一秒是什麼意思？）北屯路往昌平路有左轉燈，
    當時北屯路是亮左轉燈，異議人當時在昌平路要直行，當時
    昌平路是紅燈，要左轉燈熄滅以後，昌平路方向才會亮起綠
    燈，所以異議人確實是在左轉燈還沒熄滅，昌平路綠燈還沒
    亮起之前就直行了，沒有車子的時間是路口淨空時間，異議
    人就利用這個時間提早前行，所以是闖紅燈。」等語甚詳，
    且警員雖不及拍照，但仍有錄音帶為證，該錄音帶經本院勘
    驗結果，內容略以：異議人於與警對話時一再強調：「我只
    是差一秒而已，又不是說我穿越黃燈就闖過了，你幹嘛一定
    要這樣子，我給你罰沒有關係，但是你罰少一點，我差一秒
    鐘，我不是差很多，車子也過一半而已，就變綠燈了啊。」
    證人王永豐堅稱：「我看到你的時候是闖紅燈，不可以依其
    他項目告發。」，旁邊的警員並說：「差一秒也是闖紅燈。
    」等語，有該錄音帶及勘驗結果附卷可稽，核與證人王永豐
    所述相符，故證人王永豐所言，應堪採信。按異議人縱使僅
    利用號誌轉換間之路口淨空時段，提早一秒前行，仍屬闖紅
    燈無疑，其漫事爭執，並無理由。
四、綜上所陳，異議人所辯均非允當，無足採信。原處分機關援
    引首揭規定，於法定範圍內裁處異議人罰鍰共計一千八百元
    ，並無違誤，量罰亦屬妥適，應予維持。本件聲明異議為無
    理由，應予駁回。
五、據上論斷，應依道路交通管理處罰條例第八十七條第二項、
    道路交通案件處理辦法第十九條，裁定如主文。
中　　華　　民　　國　　96　　年　　6 　　月　　29　　日
                  交通法庭法　官　林念祖
以上正本證明與原本無異
如不服本裁定應於送達後五日內向本院提出抗告狀
 　　                     書記官
中　　華　　民　　國　　96　　年　　7 　　月　　2 　　日
